# 合同未定收入如何确认？

提问人：dotaauditor 时间：2016-12-01 10:24:51
陈版，你好！ 被审单位为道路货物运输企业，经营模式为从整车制造企业获取运输业务后全部分包给外部承运商。 受本期 921 运输新政影响，自 921 以后，外部承运商要求提高运价20%~35%不等，被审单位虽就此价格与承运商有较小分歧，但已要求承运商按提高后运价开票，并确认成本；现可以确定截至期末，不能与承运商签订新的合同，预计正式合同价格会与现执行的价格存在较小差异。 同时，被审单位要求整车企业提高运价，因处于弱势地位，可以确定截至期末最终运输合同无法签订，但整车企业已承诺提高运价，部分整车企业新合同的价格已基本确定，部分整车企业新合同的价格无法确定。 （ 1 ）对外部承运商成本确认，因预计最终合同价格与现执行价格差异较小，按开票金额确认成本，明年签订最终合同后调整当期损益； （ 2 ）对整车企业收入确认，存在两种处理方式： ①对于新价格基本确定的整车企业，因预计与最终合同差异较小，按照新的价格确认收入，差异调整新合同签订当期损益； ②对于新价格未定的整车企业，因价格未定，无法确定已发生的成本能够全部得到弥补，因此仍按原有合同价格确认收入； 请问陈老师： 上述（ 1 ）、（ 2 ）处理方式是否恰当？

回答人：chenyiwei
如果合同虽未正式签订，但双方已就价格调整问题实质上达成一致，则可按实质上已达成一致的合同价格条款为基础计量收入。 如果合同没有签订，双方事实上也没有就价格调整问题达成共识的，则作为劳务履行结果不能可靠估计的情形，按已发生且预计可获得补偿的合同成本计量收入。

提问人：dotaauditor 时间：2016-12-01 12:10:30
非常感谢陈版主！追问一下：（ 1 ）如果双方就价格未达成共识，预计可获得补偿成本应当如何合理确认？（ 2 ）还面临这样的问题，整车企业虽然同意调高运价，但是并未给出任何书面文件证据，仅仅是口头答应，无法取得书面证据，这种情况下，收入还能否按照上述第二款情况确定？

回答人：chenyiwei
1 、如无共识，理论上不应确认收入（可确定可获得补偿的成本为零），或者至少不高于现有合同价和已发生成本两者中的较低者；
2 、如无书面证据，则不确认价格调整的影响。

提问人：zengfengxia 时间：2016-12-02 15:36:38
有一个收入确认的问题请教陈版 A公司拟处置其下属B公司全部股权，该公司资产均为商业地产，评估价值 1700 万元，作价 2000 万元转让给信托理财计划C，同时与C及最终购买方（实际控制人）D约定，若交割完成后 5 年，其公允价值低于 1700 万元，需向C或者D返还价格差异 300 万元。 基于该商业地产的预期，公司拟确认股权转让价款 1700 万元，需返还的 300 万元以折现后金额确认为负债，剩余金额确认资本公积，请教陈版是否恰当？

回答人：chenyiwei
剩余金额确认资本公积是为什么？

提问人：zengfengxia 时间：2016-12-03 10:47:41
谢谢陈版，是五年后 300 万元折现金额小于 300 万元，加上 1700 万元后，与 2000 万元之间存在的差异，这个差异是不是可以理解为实际控制人对主体的利益让渡？

回答人：chenyiwei
可以这样考虑。

提问人：dotaauditor 时间：2016-12-03 16:01:17
陈版，如果审计报告日前签订了正式合同，现执行价格与合同价格的差额，是作为资产负债表日后事项进行调整？还是调整正式合同签订当期损益？

回答人：chenyiwei
区分具体情况，即现执行价格与合同价格的差额是否由于在资产负债表日后的进一步谈判所导致，还是在资产负债表日前就已经就价格实质上达成一致。

提问人：dotaauditor 时间：2016-12-06 10:34:12
陈版，如果资产负债表日前只达成初步一致执行价格，资产负债表日至审计报告报出日前期间内，经过谈判，签订了正式合同，合同价格与初步执行价格差异，不作为日后事项？

回答人：chenyiwei
资产负债表日后进一步谈判导致最终价格与资产负债表日初步谈判价格之间差异的影响，是资产负债表日后新出现的状态或情况，应按非调整事项处理。